【裁判字號】    95,上易,408
【裁判日期】    950523
【裁判案由】    毒品危害防制條例
【裁判全文】
臺灣高等法院臺中分院刑事判決         95年度上易字第408號
上  訴  人
即  被  告  乙○○
上列上訴人因違反毒品危害防制條例案件，不服臺灣臺中地方法
院94年度訴字第3758號，中華民國94年12月30日第一審判決（起
訴案號：臺灣臺中地方法院檢察署94年度毒偵字第5906號），提
起上訴，本院判決如下：
    主  文
上訴駁回。
    事  實
一、乙○○曾因施用毒品案件，經送勒戒處所觀察、勒戒後，認
    無繼續施用毒品之傾向，於民國89年1月18日釋放出所，並
    由臺灣臺中地方法院檢察署檢察官以89年度毒偵字第185號
    為不起訴處分確定；又曾因2次犯妨害風化罪，經臺灣高等
    法院臺中分院以87年度上訴字第809號及87年度上訴字第251
    8號判決分別判處有期徒刑10月及8月確定，並由臺灣高等法
    院臺中分院以88年度聲字第723號裁定合併定應執行刑為有
    期徒刑1年4月確定，經入監執行後，89年11月18日假釋中付
    保護管束出監，並於90年4月28日縮刑期滿未經撤銷假釋，
    其未執行之刑，以已執行論。詎乙○○猶不知悔改，復於受
    前開觀察、勒戒及有期徒刑之執行完畢釋放後5年內，基於
    施用第二級毒品甲基安非他命之概括犯意，自93年初某日起
    至94年8月底止，在臺中市○區○○路197號11樓之2之居處
    ，以將少許甲基安非他命置於鋁箔紙上再於其下點火燒烤後
    吸其煙霧之方式，於身上有餘錢時即行購買施用，而連續施
    用第二級毒品甲基安非他命多次。嗣於94年9月3日晚上11時
    30分許，因其涉嫌販賣毒品案件，為警持原審核發之搜索票
    及臺灣臺中地方法院檢察署檢察官核發之拘票在其上址居處
    執行搜索與拘提時，扣得疑為分裝毒品之工具1組（惟經查
    與施用甲基安非他命之行為無關），經將其帶返警局採集尿
    液送驗後查獲。
二、案經臺中市警察局第五分局報告臺灣臺中地方法院檢察署檢
    察官偵查起訴，原審改由受命法官獨任行簡式審判程序。
    理  由
一、訊據被告對其於上揭連續施用第二級毒品甲基安非他命之事
    實，於原審審理時均坦承不諱，且有原審核發之搜索票影本
    1紙、臺中市警察局第五分局搜索扣押筆錄、扣押物品目錄
    表各1份（分別附於臺中市警察局第五分局刑案偵查卷影卷
    第16頁及第19頁以下），臺中市警察局第五分局採集尿液鑑
    定同意書、委託檢驗尿液代號與真實姓名對照表各1份、中
    山醫學大學附設醫院藥物濫用檢測中心尿液檢驗報告1份（
    分別附於臺中市警察局第五分局刑案偵查卷影卷第44頁及第
    45頁、偵字第14225號卷影卷第66頁），可資佐證，被告上
    揭犯行，事證明確，洵堪認定，應予依法論科。
二、按海洛因、甲基安非他命為毒品危害防制條例第2條第2項第
    2款所明定之第二級毒品。核被告所為，係犯同條例第10條
    第2項之施用第二級毒品罪。被告持有第二級毒品進而施用
    ，持有之低度行為各為施用之高度行為所吸收，均不另論持
    有毒品之罪。其先後多次施用第二級毒品甲基安非他命，時
    間緊接，犯罪構成要件相同，顯係基於概括犯意為之，依刑
    法第56條之規定，應各論以一罪，並均加重其刑。又按臺灣
    高等法院被告全國前案紀錄表，可知被告於受有期徒刑之執
    行完畢後，五年內再犯本案有期徒刑以上之罪，為累犯等事
    實，應依刑法第47條之規定加重其刑。原審依毒品危害防制
    條例第10條第2項，刑法第11條前段、第56條、第47條，審
    酌被告之品行、智識程度，犯罪之動機、方法、手段、目的
    、等一切情狀，量處如原審主文所示之刑，核其認事用法，
    並無不合，被告上訴意旨指稱其患有糖尿病，身體有病，請
    求從輕量刑云云，惟查原審已審酌被告犯罪一切情狀，量刑
    亦妥適，原審此部分認事用法核無不當，被告上訴為無理由
    ，應予駁回。
三、據上論斷，應依刑事訴訟法第368條，判決如主文。
本案經檢察官甲○○到庭執行職務。
中    華    民    國    95    年    5    月    23     日
            刑事第六庭  審判長法  官  李  文  雄
                              法  官  邱  顯  祥
                              法  官  劉  連  星
上列正本證明與原本無異。
不得上訴。
                              書記官  陳  秀  真
中    華    民    國    95    年    5  月    24       日
附錄：本案論罪科刑法條全文
毒品危害防制條例第10條第2項
施用第二級毒品者，處3年以下有期徒刑。
                                                      Ａ


司法院資訊處製作；財團法人民間司法改革基金會備份。
